【裁判字號】    90,訴,1352
【裁判日期】    900629
【裁判案由】    懲治盜匪條例
【裁判全文】
臺灣台中地方法院刑事判決    九十年度訴字第一三五二號
    公  訴  人  臺灣台中地方法院檢察署檢察官
    被      告  丁○○
                乙○○
    共同指定辯護人  本院公設辯護人戊○○
右列被告等因懲治盜匪條例案件，經檢察官提起公訴（九十年度偵字第八九五二號、
第九二六七號），本院判決如左：
    主      文
丁○○、乙○○共同連續意圖為自己不法所有，以強暴致使不能抗拒而取他人之物，
丁○○處有期徒刑玖年；乙○○處有期徒刑拾年。
盜匪所得之諾基亞（ＮＯＫＩＡ）牌行動電話壹支（機身編號0000000000
00000號），應發還被害人丙○○。
    事      實
一、丁○○曾於民國八十二年間因搶奪案件，經臺灣高等法院台中分院判處有期徒刑
    二年八月，緩刑五年確定；復於八十三年間因搶奪、竊盜案件，經本院分別判處
    有期徒刑二年六月及四月確定，定執行刑為二年八月，指揮書執畢日期為八十五
    年六月七日，前開緩刑並經撤銷，應接續執行至八十七年十一月十二日，而於八
    十四年五月十八日假釋出獄；又於八十六年間因搶奪案件，經臺灣高等法院台中
    分院判處有期徒刑一年四月確定，指揮書執畢日期為八十八年七月九日，前開假
    釋並經撤銷，應接續執行殘刑至九十一年十一月四日；甫於八十九年十月七日假
    釋出獄。乙○○曾於八十一年間因施用毒品案件，經臺灣高等法院台南分院判處
    有期徒刑三年八月確定，指揮書執畢日期為八十五年十月二十四日；復於八十二
    年間因施用毒品案件，經臺灣彰化地方法院判處有期徒刑三年六月確定，應接續
    執行至八十九年三月十八日；又於八十二年間因懲治盜匪條例案件，經臺灣彰化
    地方法院判處有期徒刑九年確定，應接續執行至九十八年三月十八日；另於八十
    三年間因違反槍砲彈藥刀械管制條例案件，經臺灣高等法院台中分院判處有期徒
    刑六月確定，應接續執行至九十八年九月十八日，甫於八十九年十月七日假釋出
    獄（均不構成累犯，最高法院八十八年度第四次刑事庭會議決議參照）。
二、丁○○、乙○○均不知悔改，復共同意圖為自己不法之所有，並基於概括之犯意
    ，於民國九十年五月二日下午某時，由丁○○出資新台幣（下同）五百元，交由
    乙○○購得西瓜刀一把（已丟棄），以便實施強盜行為之用，而於翌日凌晨一時
    十分許，丁○○與乙○○均著黑色雨衣，並由丁○○騎乘機車搭載乙○○，在台
    中市區找尋下手目標，於行經台中市○○街十九號前時，見甲○○、丙○○二人
    徒步行走並攜帶皮包，遂由乙○○手持西瓜刀一把下車，並即朝甲○○背後猛砍
    一刀，甲○○因以右手阻擋，致受有右手臂割傷，縫合十針之傷害（傷害部分未
    據告訴），甲○○因而不能抗拒而任由乙○○強取其皮包一只，內有行動電話一
    支、信用卡一張、提款卡一張、身分證一張、榮民證一張、健保卡一張及現金新
    台幣（下同）四千餘元，得手後，乙○○再追及丙○○，並不顧丙○○之哀求，
    仍持西瓜刀朝丙○○右手猛砍一刀，致丙○○受有右手拇指裂傷併肌腱斷裂等傷
    害（傷害部分未據告訴），丙○○因而不能抗拒而由乙○○強取其皮包一只，內
    有行動電話一支、信用卡一張、提款卡一張、存摺一本、駕駛執照一張、行車執
    照一張及現金一萬六千餘元，得手後，即由在旁接應之丁○○騎乘機車搭載乙○○加速逃逸，並在某處工地內將強盜所得之行動電話二支及現金予以均分，其餘
    物品則由丁○○以火燒燬。嗣於九十年五月十八日上午十時三十分許，經警循線
    在台中市北屯區長生巷一之一弄三十八號查獲丁○○，並起出甲○○遭強盜之行
    動電話一支；另於九十年五月二十三日下午四時二十分許，在彰化縣員林鎮○○
    街中山南路口查獲乙○○，並起出丙○○遭強盜之行動電話一支，至甲○○、丙○○遭強盜之現金則已被丁○○、乙○○花用完畢。
二、案經台中市警察局第四分局報請臺灣台中地方法院檢察署檢察官偵查起訴。
    理      由
一、訊據被告丁○○、乙○○固坦承右揭盜匪之犯行，惟均否認係故意要持刀砍傷被
    害人甲○○、丙○○，被告丁○○辯稱：其當時騎機車，並不知道有砍到被害人
    云云；被告乙○○則辯稱：其持刀要割皮包，才不小心傷到被害人二人，其不是
    故意要砍傷被害人的云云。然查：
(一)、右揭事實業據被告丁○○於警訊時坦承不諱，核與被害人甲○○、丙○○於警訊
    及本院審理時指訴之情節相符，復有診斷證明書二份、贓物領回保管書一份、行
    動電話照片二張、行動電話調查表影本一份附於偵查卷可稽。依上開診斷證明書
    所示，被害人甲○○係受有右手臂割傷，縫合十針之傷害，被害人丙○○則受有
    右手拇指裂傷併肌腱斷裂之傷害，其二人所受之傷勢非輕，顯非誤傷所受之傷害
    ，且依被害人甲○○於本院審理時指稱：「他是從背後砍我，他一下車就砍我，
    當時我叫他不要砍我，並且用手去擋所以才受傷」等語，及被害人丙○○於本院
    審理時指稱：「當時他拿刀追我，，，，並且拿刀砍我的右手」等語，足見被告
    乙○○確係故意持刀砍傷被害人甲○○及丙○○，允無疑義。
(二)、又被告丁○○係騎機車在旁接應，距離被告乙○○亦僅約三公尺而已，此據被告
    丁○○於偵查中供述明確，則被告丁○○對於被告乙○○持刀砍傷被害人二人之
    行為，自無不知之理，況本件盜匪犯行係由被告二人所共同謀議，且購置西瓜刀
    之目的亦係為犯盜匪案件所用，亦據被告二人於本院審理時供述明確，另觀諸被
    告乙○○下車即持刀砍傷被害人甲○○等情，顯然由被告乙○○持刀砍傷被害人
    再遂行其等強盜之目的，係被告二人共謀之犯罪計劃，應無庸疑。
(三)、查被告丁○○、乙○○強盜被害人甲○○、丙○○之財物，其等顯有為自己不法
    所有之意圖；又被告二人以西瓜刀砍傷及強盜被害人甲○○、丙○○，已足致被
    害人二人不能抗拒。被告二人之所辯無非卸飾之詞，不足採信，事證明確，其等
    之犯行均堪認定。
二、核被告二人所為，均係犯懲治盜匪條例案件第五條第一項第一款之盜匪罪。被告
    二人間，有犯意聯絡及行為分擔，為共同正犯。被告二人先後二次盜匪犯行，時
    間緊接，犯罪構成要件相同，顯係基於概括之犯意而為，為連續犯，應依刑法第
    五十六條之規定論以一罪，並加重其刑。爰分別審酌被告二人犯罪之手法甚為兇
    狠、有多次犯罪前科紀錄，均甫於八十九年十月七日假釋出獄，隨即再犯本件盜
    匪犯行，足見其等品性惡劣，未具悔意、參與犯行分工之輕重程度、所為嚴重破
    壞社會治安，及其等犯罪後之態度等一切情狀，各量處如主文所示之刑。盜匪所
    得之被害人丙○○所有之諾基亞（ＮＯＫＩＡ）牌行動電話一支（機身編號00
    0000000000000號），應依懲治盜匪條例第七條第一項之規定發還
    給被害人丙○○。至被害人甲○○遭強盜之行動電話一支，業已由被害人甲○○
    領回，有贓物領回保管書一份附於偵查卷可按，自無庸諭知發還；另盜匪所得之
    現金業經被告二人花用完畢，信用卡、提款卡、身分證、榮民證一張、健保卡、
    存摺、駕駛執照、行車執照等物，亦經被告丁○○在某工地內予以燒燬，分別據
    被告二人於本院審理時供述明確，應已費失，爰不另為發還之諭知。
據上論斷，應依刑事訴訟法第二百九十九條第一項前段、懲治盜匪條例第五條第一項
第一款、第七條第一項、第八條、刑法第二十八條、第五十六條，判決如主文。
中      華      民      國      九十      年      六    月    二十九    日
                                    臺灣台中地方法院刑事第七庭
                                        法  官    簡  源  希
右正本證明與原本無異。
如不服本判決，應於判決送達後十日內向本院提出上訴狀，上訴於臺灣高等法院臺中
分院( 須附繕本 )。
                                        書記官
中      華      民      國      九十      年      七    月      三      日
附錄論罪科刑法條：
懲治盜匪條例第五條第一項：有左列行為之一者，處無期徒刑或七年以上有期徒刑：
                          一、意圖為自己或第三人不法所有，以強暴、脅迫、藥
                              劑、催眠術或他法，致使不能抗拒而取他人之物或
                        使其交付者。


司法院資訊處製作；財團法人民間司法改革基金會備份。
